臺灣高等法院高雄分院刑事判決　　　　94年度上訴字第1181號
上　訴　人　臺灣高雄地方法院檢察署檢察官
上　訴　人
即　被　告　甲○○
　　　　　　　　　　（現在陸軍九曲堂郵政90768號附10部隊
選任辯護人　陳平如律師
被　　　告　丙○○
　　　　　　　　　　（現在陸軍九曲堂郵政90773 之020 號部
選任辯護人　邱超偉律師
　　　　　　石繼志律師
上列上訴人因被告違反槍砲彈藥刀械管制條例案件，不服臺灣高
雄地方法院94年度訴字第1416號中華民國94年7 月13日第一審判
決（起訴案號：臺灣高雄地方法院檢察署94年度偵字第3575號）
，提起上訴，本院判決如下：
     主  文
原判決撤銷。
丙○○未經許可，持有子彈，處有期徒刑伍月，併科罰金新臺幣
伍萬元。有期徒刑如易科罰金，以參佰元折算壹日，罰金如易服
勞役，以新台幣玖佰元即銀元參佰元折算壹日；扣案之改造子彈
壹顆沒收。
甲○○共同未經許可，販賣子彈，處有期徒刑拾月，併科罰金新
臺幣拾貳萬元。罰金如易服勞役，以新台幣玖佰元即銀元參佰元
折算壹日；扣案之新臺幣壹萬貳仟元沒收。
     事  實
一、丙○○因積欠友人債務，竟思以改造手槍及改造子彈充作抵
    償債務，於民國94年1 月30日，向軍中同袍甲○○詢問可否
    找來改造手槍及改造子彈供其抵債使用，甲○○遂萌生販賣
    子彈牟利之犯意，向丙○○表示購買槍彈之價格為新臺幣（
    下同）3 萬5 千元，丙○○遂於94年1 月31日從其設於國泰
    世華銀行之帳戶內提領現金3 萬5 千元，並於同年月31日晚
    上7 時許，在丙○○服役之陸軍8 軍團43砲指部營區會客室
    ，將上開購買槍彈之貨款3 萬5 千元交付予甲○○，甲○○
    即再邀巳成年之乙○○（業另案移由本院併案審理）共同基
    於販賣子彈牟利之犯意聯絡，由乙○○聯絡張應賜（綽號二
    百仔，業另案移由臺灣臺南地方法院併案審理）購買改造手
    槍、改造子彈事宜，約妥價金為1 萬5 千元，乙○○並帶甲○○於94年1 月31日晚上8 時許，在台南縣七股鄉十份村26
    之1 號張應賜之住處內，由甲○○交付向張應賜購買改造手
    槍、改造子彈之價金1 萬5 千元予張應賜，張應賜再於94年
    2 月1 日聯絡乙○○，約定於同日下午3 時許在高雄縣仁武
    鄉大灣國中旁交付改造手槍及改造子彈，甲○○、乙○○駕
    車依約到場後，張應賜將未具殺傷力之改造玩具手槍1 支（
    槍枝管制編號0000000000號，下稱本件改造玩具手槍），以
    及具有殺傷力之改造子彈2 顆（由玩具金屬彈殼加裝直徑約
    8 ｍｍ土造金屬彈頭而成，下稱本件改造子彈）交付予甲○○、乙○○，甲○○再以其所使用之門號0000000000號行動
    電話號碼，與丙○○使用之門號0000000000號行動電話號碼
    連絡見面交付槍彈事宜，甲○○並再駕駛車牌號碼2815-LK
    號自小客車（下稱2815-LK 號車），搭載乙○○及不知情之
    周淑芬（甲○○之女友，業另獲不起訴處分），於94年2 月
    1 日17時15分許，至高雄市○○路與鼎山街口之家樂福量販
    店（下稱家樂福鼎山店）旁約定見面之地點，與丙○○碰面
    ，丙○○隨即進入上揭自小客車右後座，乙○○與甲○○再
    共同將本件改造玩具手槍及本件改造子彈交付丙○○，丙○○並未經許可，將上開改造玩具手槍及改造子彈放在外套口
    袋內而持有之。然丙○○甫從2815-LK 號車下車，即遭埋伏
    之司法警察逮捕，扣押丙○○持有之本件改造玩具手槍及本
    件扣案子彈（子彈經送鑑定試射1 顆，餘1 顆），再至2815
    -LB 號車上逮捕乙○○及甲○○，繼於甲○○位於高雄縣大
    社鄉○○路449 號住處內，扣得甲○○、乙○○販賣上開槍
    彈而花費剩餘之所得1 萬2 千元。
二、案經高雄市憲兵隊及高雄縣政府警察局鳳山分局報告台灣高
    雄地方法院檢察署檢察官偵查起訴。
    理  由
甲、證據能力方面：
    按被告以外之人於偵查中向檢察官所為之陳述，除顯有不可
    信之情況者外，得為證據，刑事訴訟法第159 之1 第2 項定
    有明文。查被告丙○○於偵查中具結向檢察官所為之陳述，
    內容涉及被告甲○○部分，對被告甲○○而言，係被告以外
    之人於偵查中向檢察官所為之陳述（被告丙○○與被告甲○○並無共犯關係），且未見有何顯不可信之情況，依上開規
    定，得為證據。再者內政部警政署刑事警察局94年4 月8 日
    刑鑑字第0940028485號槍彈鑑定書、高雄市憲兵隊扣押物品
    目錄表及門號0000000000號行動電話號碼於94年2 月1 日13
    時46分44秒起至同日13時47分44秒止之通話內容譯文各1 份
    ，檢察官、被告及辯護人於原審、本院調查證據時，均知曉
    為審判外之書面陳述，係為傳聞證據，且至言詞辯論終結前
    均未聲明異議，本院審酌前開書面陳述作成之情況，並無不
    適當之情形，故依刑事訴訟法第159 條之5 第2 項規定，均
    得為證據。至於門號0000000000號行動電話號碼於上開時段
    之雙向通聯紀錄，係電信公司於電話發受話時，機房電腦即
    利用磁片記錄，固定時間將磁片之紀錄利用電腦列印，為機
    械性列印之通聯紀錄，再者被告丙○○之國泰世華銀行於94
    年1 月31日之存摺紀錄1 份，係從銀行之電腦就客戶存提狀
    況所為之電磁紀錄，利用電腦列印而出，為機械性列印之存
    提紀錄，則上開通聯紀錄及存摺紀錄，均非為供述證據，不
    屬傳聞證據，附此敘明。
乙、實體方面：
一、訊據被告丙○○對於上開時地交付購買槍彈之價款3 萬5 千
    元予被告甲○○，並因而獲得本件改造玩具手槍及本件改造
    子彈而予以持有之情，均坦承不諱；另訊據上訴人即被告甲○○對於上揭向被告丙○○收取3萬5千元之款項，並透過乙○○之連繫，以1萬5千元向張應賜購得本件改造玩具手槍後
    ，再與乙○○共乘2815-LK 號車至家樂福鼎山店旁，將上開
    改造玩具手槍交付予被告丙○○等情，固均自承無訛，惟矢
    口否認販賣改造子彈之犯行，辯稱：當時是被告丙○○委託
    我幫其買槍供其抵債，我才向其拿取3 萬5 千元之費用，並
    支付1 萬5 千元向張應賜購得本件改造玩具手槍1 支，我只
    是要向張應賜購買道具槍，並不包含子彈，然當時張應賜將
    貨品置於1 只面紙盒內交付予我，我再將該面紙盒整個交付
    予被告丙○○，我並不知其內尚有本件改造子彈，又在我幫
    被告丙○○找槍、購槍之過程中，就被告丙○○交付之3 萬
    5 千元，其中1 萬5 千元業支付予張應賜，5 千元用於修車
    ，2000元借予乙○○，1000元用於加油，剩餘之扣案之1 萬
    2 千元，我在將上開面紙盒交付予被告丙○○時，曾向其表
    示剩餘之錢待過年後再返還，並無賺取差價之意圖，我只是
    受託幫忙買槍，並無販賣改造子彈之情云云。
二、經查：
  (一)被告丙○○部分：
    被告丙○○對於上揭持有本件改造玩具手槍及本件改造子彈
    ，且本件改造子彈係具有殺傷力之情，業坦承不諱，且本件
    改造玩具手槍1 支（槍枝管制編號0000000000號），經送鑑
    定結果，係由仿ＦＮ廠1910型半自動手槍製造之金屬玩具手
    槍換裝土造金屬槍管和復進簧而成之改造手槍，因換裝之復
    進簧不適合，致子彈無法上腔，依現狀無法供擊發子彈使用
    ，認不具殺傷力；而本件改造子彈2 顆，均係由玩具金屬彈
    殼加裝直徑約8 ｍｍ土造金屬彈頭而成之改造子彈，經採樣
    1 顆試射，可擊發，認具殺傷力，有內政部警政署刑事警察
    局94年4 月8 日刑鑑字第0940028485號槍彈鑑定書1 份可稽
    （見偵查卷第96頁至第98頁），則本件改造子彈，係屬槍砲
    彈藥刀械管制條例第4條第2款所稱之彈藥無誤，被告丙○○
    未經許可持有改造子彈之犯行，已很明確。
  (二)被告甲○○部分：
  (1)被告甲○○固辯稱其僅受被告丙○○之託而幫忙買槍，且其
    係向張應賜購買道具槍，並不知張應賜所交付且嗣再交付予
    被告丙○○之面紙盒內尚有本件改造子彈2 顆云云，而乙○○亦於審理中證稱：我與被告甲○○係以1 萬5 千元向張應
    賜購買道具槍，並未購買子彈，我和被告甲○○開車至大彎
    國中旁，張應賜直接將盒子丟到後座右邊之腳踏板處，後來
    到家樂福鼎山店旁，被告丙○○一上車就把盒子拿走下車，
    被查獲當時我們才知道盒子內有本件改造子彈云云，惟查：
    被告於高雄市憲兵隊訊問時，已自白稱：「（你仲介槍械
      買賣有幾次？購得金額及轉賣金額各多少錢？）以新台幣
      1 萬5000元整向綽號百仔男子購得，並以新台幣3萬5000
      元整轉賣給丙○○。」（見高雄市憲兵隊卷第29頁），且
      被告甲○○於原審審理中復供稱：「被告丙○○表示其因
      欠債，想要買改造手槍及子彈抵債，而託我可否幫其找槍
      彈，我才找來本件改造玩具手槍及本件改造子彈交予被告
      丙○○」等語（見原審法院審理卷第24頁），且證人即被
      告丙○○亦迭於偵訊及原審審理、本院審理中具結證稱：
      「因為和力聊天，力說他朋友那裡可能有，我買槍的錢是
      前1 天拿給力，他就說約明天，查獲當天就看到林這個人
      ，槍是放在1 個盒子裡，我不會用，林就教我怎麼用。」
      ，「（誰說1把槍3萬5000元？）力說的」（見偵查卷第14
      頁），「我與被告甲○○是軍中同袍，在閒聊時，我向其
      提到可否找到槍彈，因為我要拿去抵債，被告甲○○表示
      其友人那邊可以找到槍彈，價格為3萬5千元，嗣在93年2
      月1 日，我以電話與被告甲○○聯絡，約在家樂福鼎山店
      旁見面，當時被告甲○○開車載乙○○及被告甲○○之女
      友（即周淑芬）前來，我坐上該車之右後座，乙○○坐我
      旁邊，被告甲○○之女友坐在被告甲○○之旁邊，被告甲○○告訴我槍彈在後座腳踏板上，我就從後座腳踏板上之
      1 只面紙盒內取出本件改造玩具手槍觀看，並稱不會使用
      ，我把槍交給乙○○，乙○○就教我彈匣如何裝上取下，
      且重覆幾次直到我會使用為止，在教我使用之時，我詢問
      子彈在那裡，乙○○就用衛生紙包著本件改造子彈交給我
      ，我將之放在口袋，因為前開面紙盒很大，而本件改造玩
      具手槍僅如手掌大小，我就直接將該槍放在外套內而後下
      車，並未帶面紙盒下車等語」；「（是否在委託購槍的時
      候就拿錢給甲○○，而這筆錢就是要給甲○○去購買槍枝
      ？）是的。」，「（購買槍枝的金額35000 元是何人開出
      的價碼？）是甲○○。」，「（約定價錢的時間是在何時
      ？）是甲○○跟我說已經找好槍之後跟我說的價格。」（
      見偵查卷第43頁，原審審理卷第56頁、第57頁、第59頁、
      第60頁及本院94年10月20日審理筆錄）。再證人即與被告
      甲○○、乙○○同車至樂福鼎山店旁之周淑芬於原審審理
      中亦證稱：被告丙○○進入車內，我看到乙○○拿面紙盒
      給被告丙○○，乙○○並從該紙盒拿出槍給被告丙○○看
      ，被告丙○○就帶走，被告丙○○下車時，我未見其有拿
      什麼東西等語（見審理卷第70頁、第71頁），核與被告丙○○證稱將面紙盒內之本件改造玩具手槍取走，而未將面
      紙盒一併帶走之情相符，況且司法警察逮捕甫從被告甲○○所駕之2815-LK 號車下車之被告丙○○時，當場僅在其
      身上扣得本件改造玩具手槍及改造子彈，並未見其有何攜
      帶面紙盒之情，有高雄市憲兵隊扣押物品目錄表1 份可稽
      （見高雄市憲兵隊偵查卷宗第62頁），益徵被告丙○○係
      在上開2815-LK 號車上直接拿取本件改造玩具手槍及改造
      子彈置於身上後下車，而非帶走內含本件改造玩具手槍及
      改造子彈之面紙盒之事實。
    再依被告丙○○使用之門號0000000000號行動電話與被告
      甲○○所使用之門號0000000000號行動電話之間，於94年
      2 月1 日13時46分44秒起至同日13時47分44秒止之通話內
      容中，業見：「（A 代表被告丙○○、B 代表被告甲○○
      ）B ：現在他東西弄好，他現在有兩粒，先兩粒給你，我
      跟他見面還會再拿給我，我看能不能多討一些。A ：好，
      你昨天不是說剩3 粒。B ：1 粒試打了呀。A ：喔，對。
      B ：昨天跟你講3粒的時候，他東西剛好弄好。A ：是。
      B ：就拿去試打，拿1 粒去試打。A ：喔。B ：現在剩兩
      粒，之後再拿給你。A ：喔，好。B ：先讓你拿去交差。
      A ：好，沒關係。」等對話，有0000000000號行動電話於
      上開時段之通聯紀錄及上揭對話內容譯文各1 份可憑（見
      偵查卷第90頁，第132 頁），且被告甲○○亦坦稱：我以
      林建舫給我之電話與張應賜連絡，張應賜有說盒子裡面有
      2 顆子彈，當時因被告丙○○一直催趕，我就向其表示有
      2 顆子彈，還騙其有試射1 顆等語（見審理卷第67頁）。
      則由上開對話內容，以及配合被告甲○○對該對話內容之
      解釋，足認被告丙○○所需求購買之物品，並不僅限於改
      造手槍，而係包括改造子彈在內，且被告甲○○亦對於從
      張應賜購得而要用來交付予被告丙○○之物品中，除了本
      件改造玩具手槍外，尚包含本件改造子彈2 顆之情，應至
      為知悉。
    從而，被告丙○○向被告甲○○約定購買之物品，原本即
      包含改造手槍及改造子彈在內，且被告甲○○亦透過林建
      舫之連繫而向張應賜購得本件改造玩具手槍及改造子彈後
      ，被告甲○○、林建舫再將該改造玩具手槍及改造子彈直
      接交付予被告丙○○，並無所謂置於面紙盒內由被告丙○○一併取走之情形，則本件改造子彈，原本即由被告甲○○、林建舫向張應賜購來，並由渠2 人交付予被告丙○○
      ，渠2 人豈有不知有本件改造子彈存在之理，實不容被告
      甲○○以不知張應賜所交付之面紙盒中尚有本件扣案子彈
      云云，以及證人林建舫相同之迴護之詞，作為推諉卸責之
      理由。
  (2)再被告甲○○固再以其係受被告丙○○之請託而幫其購買槍
    彈，且被告丙○○交付購買之費用3 萬5 千元，扣除支付張
    應賜之1 萬5 千元、5 千元用於修車、2000元借予乙○○，
    1000元用於加油，剩餘之扣案之1 萬2 千元，我在家樂福鼎
    山店旁與被告丙○○見面時，曾向其表示剩餘之錢待過年後
    再返還，其並無販賣之意云云，惟查：
    被告丙○○迭於偵查及原審審理中證稱：我是向被告甲○○買本件改造玩具手槍及改造子彈，因為被告甲○○表示
      其可以找到槍彈，價格3萬5千元是被告甲○○所告知，我
      就在94年1月30日交付3萬5千元予被告甲○○，而被告甲○○、乙○○再於同年2 月1 日在2815-LK 號車上將本件
      改造玩具手槍及改造子彈交付予我，我並不知悉被告甲○○係向何人購來等語（見偵查卷第43頁），且被告甲○○
      亦坦稱其確向被告丙○○收取購買槍彈之價金3 萬5 千元
      後，再透過乙○○之連繫，始以1 萬5 千元之價格向張應
      賜購得本件改造玩具手槍及改造子彈等語，且乙○○亦於
      原審審理中證稱；被告甲○○問我可否連絡張應賜，看其
      有無槍彈，我後來連絡上張應賜，就與被告甲○○一起開
      車去找張應賜，並以1 萬5 千元向張應賜購買本件改造玩
      具手槍及改造子彈等語（見原審法審理卷第62頁至第64頁
      ），此外並有被告丙○○於94年1 月31日從其設於國泰世
      華銀行之帳戶內提領現金3 萬5 千元之存摺紀錄1 份可為
      佐證（見偵查卷第51頁、第52頁）。而證人即被告丙○○
      於本院審理中亦證稱：「（約定價錢的時間是在何時？）
      是甲○○跟我說已經找好槍之後跟我說的價格。」（見本
      院94年10月20日審理筆錄），可見被告丙○○係向被告甲○○提出欲購買改造手槍及改造子彈之需求，被告甲○○
      在覓得改造手槍及改造子彈之來源以後，即與被告丙○○
      達成以3 萬5 千元作為被告甲○○交付改造手槍及改造子
      彈予被告丙○○之代價之合意，並據以向被告丙○○收取
      該3 萬5 千元之價款。
    再被告甲○○就上開向被告丙○○收取之3 萬5 千元，其
      中除支付1 萬5 千元向張應賜購得本件改造玩具手槍及改
      造子彈供交付予被告丙○○外，將剩餘之款項中之5 千元
      用於修車、2 千元交予乙○○、1000元用於加油，最後剩
      餘即扣案之1 萬2 千元則置於高雄縣大社鄉○○路449 號
      被告甲○○住處之情，為被告甲○○坦認在卷，且乙○○
      亦於原審法院審理中證稱：向張應賜購買槍彈花費1 萬5
      千元，而被告甲○○另再拿2 千元給我，並支付修理汽車
      之費用等語（見審理卷第10頁），足見被告甲○○就向被
      告丙○○收取之3 萬5 千元，扣除購買本件改造玩具手槍
      及改造子彈之成本1 萬5 千元後，即有將餘款朋分予乙○○及供個人用途使用，而予以處分花用之情形存在，否則
      若有歸還之意，其應於交付丙○○手槍、子彈之時即會歸
      還，其縱有拖延，又豈會將應歸還於丙○○之錢先行花費
      之理？
    被告甲○○固辯稱其在家樂福鼎山店旁之2815-LK 號車上
      與被告丙○○見面時，曾向被告丙○○表示剩餘之錢待過
      年後再返還云云，惟被告丙○○於原審審理中證稱；我在
      2815-LK 號車上時，被告甲○○並未表示買槍還有剩下1
      萬2 千元要待過年後再還，也未說3 萬5 千元還有剩下多
      少錢要還，交付槍彈時，被告甲○○也未告知其實際上係
      花費多少錢購買等語至明（見原審法院審理卷第57頁、第
      61頁）。至於證人乙○○、周淑芬雖均於原審法院審理中
      證稱被告甲○○上開所辯情節為實云云，然證人乙○○原
      本陳稱：被告丙○○係在下車後，被告甲○○始表示要還
      剩餘之錢，且不知被告丙○○是否聽見（見原審審理卷第
      66頁），嗣卻改稱: 被告甲○○係在被告丙○○係在下車
      之時即告知要還剩餘之款，而被告丙○○尚答「喔」一聲
      後離開（見原審審理卷第67頁），且證人乙○○原先陳稱
      並未聽見被告甲○○表示還款之時間（見審理卷第66 頁
      ），嗣又改稱被告甲○○表示待過年後再還（見審理卷第
      67頁），則乙○○前後證述，已明顯矛盾不一；經原審法
      院於判決中指明其前後不一後，證人乙○○於本院審理中
      又證稱：「（你在原審審理庭證述甲○○有私下說過錢付
      一付，剩下的要還給他甲○○是否有這麼說？）甲○○確
      實有這麼說過。」，「（另外甲○○在車內交槍的時候是
      否有說到要還錢給丙○○？）甲○○在車上的時候有說要
      將剩下的錢還給丙○○，但我不知道丙○○是否有聽到，
      講這句話的時候是在丙○○要下車開車門的時候，甲○○
      就有跟丙○○說要將剩下的錢還給丙○○。」（見本院94
      年10月20日審理筆錄）。再者證人周淑芬於原審審理中證
      稱：被告丙○○要從2815-LK 號車下車之時，我聽到被告
      甲○○向被告丙○○表示買槍剩下的錢，過完年後再還給
      被告丙○○，而被告丙○○是聽完後再下車云云（見審理
      卷69頁），則證人周淑芬證稱被告丙○○係在車上聽完被
      告甲○○要返還剩餘款項之陳述之後才下車之情節，與上
      開證人乙○○原先陳稱被告甲○○係在被告丙○○下車後
      ，始表示要還錢予被告丙○○之情節，有明顯之出入。按
      證人乙○○、周淑芬均為與被告甲○○同坐於2815-LK 號
      車之乘客，且於被告丙○○進入該車起至下車止之期間，
      均全程待在車上，然證人乙○○竟就被告甲○○在2815-L
      K 號車上，係如何向被告丙○○告知要還款之事，前後證
      述矛盾不一，且其與證人周淑芬就被告甲○○係在何時向
      被告丙○○告知要還款如此單純之情節，竟互為明顯出入
      之證述，則證人乙○○、周淑芬上開證述，欠缺可信之基
      礎。更何況證人即被告丙○○於原審審理中亦證稱；被告
      甲○○並未表示買槍還有剩下1 萬2 千元要待過年後再還
      ，也未說3 萬5 千元還有剩下多少錢要還，交付槍彈時，
      被告甲○○也未告知其實際上係花費多少錢購買等語，且
      被告甲○○係以賺取差價之意思而販賣該槍彈予被告丙○○，已如前述，衡情被告甲○○又豈會返還其餘之價金予
      丙○○？證人乙○○、周淑芬之證言，均無法信為真實。
      從而，被告甲○○在2815-LK 號車上，將本件改造玩具手
      槍、改造子彈交付被告丙○○之時，不僅未告知購買該批
      槍彈之實際費用，亦從無所謂要將花費剩餘之款項返還被
      告丙○○之表示，應至為明確，被告甲○○此部所辯云云
      ，無可為採。
  (3)綜上所述，被告丙○○係向被告甲○○提出欲購買改造手槍
    及改造子彈之需求，且被告甲○○在尚未覓得改造手槍及改
    造子彈之來源之前，即與被告丙○○達成以3 萬5 千元作為
    被告甲○○交付改造手槍及改造子彈予被告丙○○之代價，
    雙方已有進行買賣交易之合意，且再從被告甲○○、乙○○
    就被告丙○○所交付之3 萬5 千元，扣除向張應賜購買本件
    改造玩具手槍及改造子彈之成本1 萬5 千元後，將剩餘款項
    分予乙○○及供個人用途花用，復於將本件改造玩具手槍及
    改造子彈交付被告丙○○之時，既未告知購得該批槍彈之實
    際費用，亦無任何將剩餘款項返還被告丙○○之舉動觀察，
    衡情若被告甲○○僅單純居於受託幫被告丙○○購買槍彈之
    地位，則購買槍彈之實際花費既然僅為1 萬5 千元，被告甲○○自應在交付本件改造玩具手槍及改造子彈予被告丙○○
    之時，向被告丙○○告知取得該批槍彈之實際費用，且就剩
    餘款項亦應一併返還，始符合受委託人之任務，然其竟直接
    朋分使用剩餘款項，並未向被告丙○○報告實際之花費及返
    還剩餘之款項，顯示被告甲○○並非居於受託幫被告丙○○
    購買槍彈之身分，而係本於出賣人之地位，先向買受人即被
    告丙○○收取價款3 萬5 千元後，再邀集乙○○共同進行向
    張應賜購得本件改造玩具手槍及改造子彈，再將該批槍彈作
    為買賣之標的物而交付予被告丙○○，據以完成買賣交易，
    並藉以從中牟得扣除取得該批槍彈之成本後之利益之情，實
    為明確，則被告甲○○、乙○○存有販賣本件改造子彈據以
    從中營利之意圖，至為彰顯。被告甲○○所辯云云，無非事
    後卸責之詞，不足採信。從而，被告甲○○販賣本件改造子
    彈之犯行，亦堪認定。
三、核被告丙○○所為，係犯槍砲彈藥刀械管制條例第12條第 4
    項之未經許可持有子彈罪；被告甲○○所為，係犯同條例第
    12條第1 項之未經許可販賣子彈罪。被告甲○○持有改造子
    彈之低度行為，為販賣之高度行為所吸收，不另論罪。被告
    甲○○與乙○○就上開未經許可販賣子彈罪之犯行，有犯意
    之聯絡及行為之分擔，為共同正犯。再按犯槍砲彈藥刀械管
    制條例之罪，於偵查或審判中自白，並供述全部槍砲、彈藥
    、刀械之來源及去向，因而查獲或因而防止重大危害治安事
    件之發生者，減輕或免除其刑，槍砲彈藥刀械管制條例第18
    條第4 項定有明文。查被告甲○○曾於偵查之警詢中自白犯
    罪，並供出全部槍彈係透過乙○○之連絡而向綽號「二百仔
    」之張應賜所購來之來源，亦於警詢中將本件購來之改造子
    彈係販賣予被告丙○○之去向供述清楚，且經臺灣高雄地方
    法院檢察署檢察官以94年度偵字5505號偵查案就張應賜之部
    分進行偵查，張應賜亦於偵訊中坦承確有出賣本件改造玩具
    手槍及改造子彈予乙○○之情，而據以查獲張應賜製造、販
    賣改造子彈之犯行，並經同署檢察官移送臺灣臺南地方法院
    併案審理，有張應賜之偵訊筆錄2 份（見偵查卷第79頁、第
    101頁）及臺灣高雄地方法院檢察署移送併案意旨書1份可憑
    （見審理卷第94頁至第96頁），則被告甲○○符合上開減輕
    其刑之要件，應依槍砲彈藥刀械管制條例第18條第4 項規定
    減輕其刑。
四、原審據以論罪科刑，固非無見。惟按本件被告等所犯之罪，
    就法定刑併科罰金部分，係以新台幣為單位。如就罰金易服
    勞役之折算標準，應以新台幣為折算之標準，併列銀元計算
    （見最高法院43年度民、刑庭總會會議決議四），原判決就
    併科罰金新台幣部份，僅宣告銀元之折算標準，漏未宣告「
    新台幣」之折算標準，自有未洽。檢察官上訴意旨，就被告
    2 人，以原審量刑過輕，指摘原判決不當；被告甲○○上訴
    意旨，仍執前詞，否認販賣子彈，雖均無理由。但原判決既
    有上開可議之處，自仍應由本院將原判決撤銷改判。爰審酌
    被告丙○○任意持有改造子彈，被告甲○○為圖牟利從事非
    法販賣改造子彈之行為，均造成子彈在社會上泛濫而使不法
    之徒得以持之進行危害社會之犯罪之虞，破壞社會秩序及危
    害治安，並斟酌被告丙○○犯後尚知坦承犯行，犯後態度良
    好，被告甲○○於審理中飾詞卸責，犯後態度不佳，並念及
    被告丙○○所持有及被告甲○○所販賣之改造子彈，數量僅
    為 2顆，危害之程度尚非鉅大，且考量被告2 人先前均無任
    何犯罪前科，有臺灣高等法院被告全國前案紀錄表1 份可參
    ，素行均非不良等一切情狀，仍如原審各量處如主文第2 、
    3 項所示之刑，並分別併科如主文第2 、3 項所示罰金，且
    就被告丙○○所處有期徒刑部分諭知易科罰金之折算標準，
    以及就被告丙○○、甲○○併科罰金部分均諭知易服勞役之
    折算標準。再本件改造子彈2 顆，係由被告丙○○購得而所
    有之物，其中因送試射鑑驗而耗損之1 顆，已不具殺傷力而
    喪失違禁物之性質，剩餘之改造子彈1 顆係屬違禁物，應依
    刑法第38條第1 項第1 款規定，於被告丙○○科刑部分併予
    宣告沒收。另扣押之1 萬2 千元，係被告甲○○從販賣改造
    子彈犯行所獲得花用後所餘之利益，為因犯罪所得之物，應
    依刑法第38條第1 項第3 款規定，於被告甲○○科刑部分併
    予宣告沒收。
據上論結，應依刑事訴訟法第369 條第1 項前段、第364 條、第
299 條第1 項前段，槍砲彈藥刀械管制條例第12條第1 項、第4
項、第18條第4 項，刑法第11條、第28條、第38條第1 項第1 款
、第3 款、第41條、第42條第2 項，罰金罰鍰提高標準條例第2
條，現行法規所定貨幣單位折算新臺幣條例第2 條，判決如主文
。
本案經檢察官張金塗到庭執行職務。
中　　華　　民　　國　　94　　年　　10　　月　　27　　日
            刑事第五庭  審判長法  官  曾永宗
                              法  官  陳明富
                              法  官  任森銓
以上正本證明與原本無異。
如不服本判決應於收受本判決後10日內向本院提出上訴書狀，其
未敘述上訴理由者，並得於提起上訴後10日內向本院補提理由書
狀（均須按他造當事人之人數附繕本）「切勿逕送上級法院」。
中　　華　　民　　國　　94　　年　　10　　月　　27　　日
                              書記官  蘇恒仁
附錄本判決論罪科刑法條：
槍砲彈藥刀械管制條例第12條第1 項、第4 項：
未經許可，製造、販賣或運輸子彈者，處1 年以上7 年以下有期
徒刑，併科新台幣5 百萬元以下罰金。
未經許可，持有、寄藏或意圖販賣而陳列子彈者，處5 年以下有
期徒刑，併科新台幣3 百萬元以下罰金。
